hu: Kapucni konfigurációja: Kapucnis; Kapucni nélkül; Levehető kapucni; Egyéb
ko: 후드 구성: 후드형; 후드 없음; 탈착식 후드; 기타
fi: Hupun konfiguraatio: Hupullinen; Ei huppua; Irrotettava huppu; Muu
ja: フード構造: フード付き; フードなし; 取り外し可能フード; その他
es: Configuración de la capucha: Con capucha; Sin capucha; Capucha extraíble; Otro
pl: Konfiguracja kaptura: Z kapturem; Bez kaptura; Odpinany kaptur; Inny
tr: Kapüşon yapılandırması: Kapüşonlu; Kapüşonsuz; Çıkarılabilir kapüşon; Diğer
zh-TW: 帽兜配置: 連帽; 無帽; 可拆式連帽; 其他
de: Kapuzenkonfiguration: Mit Kapuze; Ohne Kapuze; Abnehmbare Kapuze; Andere
sl-SI: Konfiguracija kapuce: S kapuco; Brez kapuce; Odstranljiva kapuca; Drugo
th: รูปแบบโครงสร้างฮูด: มีฮู้ด; ไม่มีฮู้ด; ฮู้ดถอดได้; อื่นๆ
nl: Capuchonconfiguratie: Met capuchon; Geen capuchon; Verwijderbare capuchon; Overig
da: Konfiguration af hætte: Med hætte; Ingen hætte; Aftagelig hætte; Andet
sv: Utformning av huva: Med huva; Utan huva; Avtagbar huva; Annat
it: Configurazione del cappuccio: Con cappuccio; Senza cappuccio; Cappuccio rimovibile; Altro
hr-HR: Konfiguracija nape: S kapuljačom; Bez kapuljače; Odvojiva kapuljača; Ostalo
ru: Конфигурация капюшона: С капюшоном; Без капюшона; Съемный капюшон; Другое
sk-SK: Konfigurácia kapucne: S kapucňou; Bez kapucne; Odnímateľná kapucňa; Iné
cs: Provedení kapuce: S kapucí; Bez kapuce; Odnímatelná kapuce; Jiné
fr: Configuration du capot: À capuche; Sans capuche; Capuche amovible; Autre
pt-BR: Configuração do capuz: Com capuz; Sem capuz; Capuz removível; Outros
lt-LT: Gobtuvo konfigūracija: Su gobtuvu; Be gobtuvo; Nuimamas gobtuvas; Kita
bg-BG: Конфигурация на качулката: С качулка; Без качулка; Сваляща се качулка; Друго
vi: Cấu hình mũ trùm đầu: Có mũ; Không có mũ; Mũ có thể tháo rời; Khác
zh-CN: 帽兜配置: 连帽; 无帽; 可拆卸连帽; 其他
en: Hood configuration: Hooded; No hood; Removable hood; Other
el: Διαμόρφωση κουκούλας: Με κουκούλα; Χωρίς κουκούλα; Αφαιρούμενη κουκούλα; Άλλο
ro-RO: Configurația glugii: Cu glugă; Fără glugă; Glugă detașabilă; Altele
nb: Hettekonfigurasjon: Med hette; Uten hette; Avtakbar hette; Annet
pt-PT: Configuração do capuz: Com capuz; Sem capuz; Capuz amovível; Outro